【裁判字號】    98,審訴,1132
【裁判日期】    980807
【裁判案由】    毒品危害防制條例
【裁判全文】
臺灣高雄地方法院刑事判決            98年度審訴字第1132號
公  訴  人  臺灣高雄地方法院檢察署檢察官
被      告  乙○○
上列被告因毒品危害防制條例案件，經檢察官提起公訴（98年度
毒偵字第293 號），被告於準備程序中就被訴事實為有罪之陳述
，經本院告知簡式審判程序之旨，並聽取被告與公訴人之意見後
，本院合議庭裁定由受命法官獨任進行簡式審判程序，判決如下
：
    主  文
乙○○犯施用第一級毒品罪，累犯，處有期徒刑捌月；又持有第
一級毒品，累犯，處有期徒刑肆月，扣案之海洛因壹包（驗前淨
重零點肆肆伍公克，驗餘淨重零點肆參伍公克，含包裝袋壹只）
、甲基安非他命壹包（驗前淨重零點零伍肆公克，驗餘淨重零點
零肆參公克，含包裝袋壹只）均沒收銷燬之。應執行有期徒刑拾
月，扣案之海洛因壹包（驗前淨重零點肆肆伍公克，驗餘淨重零
點肆參伍公克，含包裝袋壹只）、甲基安非他命壹包（驗前淨重
零點零伍肆公克，驗餘淨重零點零肆參公克，含包裝袋壹只）均
沒收銷燬之。
    事實及理由
一、犯罪事實：
    乙○○前因違反毒品危害防制條例案件，經臺灣板橋地方法
    院以92年度毒聲字第982 號裁定送觀察、勒戒後，認無繼續
    施用毒品傾向，而於民國92年6 月23日執行完畢釋放，並由
    臺灣板橋地方法院檢察署檢察官以92年度毒偵字第516 號為
    不起訴處分確定。其於上開觀察、勒戒執行完畢釋放後5 年
    內，又於94年12月間施用第一、二級毒品，經本院以95年度
    訴字第238 號判決分別判處有期徒刑1 年、5 月確定；另於
    96年間犯毒品、竊盜等罪，經本院分別以95年度訴字第4384
    號、96年度易字第439 號判處有期徒刑1 年、8 月確定，上
    開4 罪經本院裁定減刑、定應執行刑為有期徒刑8 月、9 月
    確定，接續於97年4 月24日執行完畢。詎其不知悔改，而為
    下列犯行：
 (一) 於97年12月14日下午5 時許，在高雄縣路竹鄉○○路79巷8
    號自宅內，基於施用第一級毒品海洛因之犯意，施用第一級
    毒品海洛因1 次。
 (二) 復於97年12月15日晚間7 時許，在高雄縣岡山鎮和平公園內
    ，基於持有第一級毒品海洛因、第二級毒品甲基安非他命之
    犯意，以新臺幣2,000 元之價格，向不詳姓名年籍、綽號「
    青仔」之成年男子購入第一級毒品海洛因、第二級毒品甲基
    安非他命各1 包（重量均如主文所示）而持有之。嗣其於97
    年12月15日下午7 時40分許，在高雄縣岡山鎮○○路仁壽橋
    ，因行跡可疑而為警攔檢，其見狀即欲將上開毒品丟棄，經
    員警發覺，而扣得該海洛因及甲基安非他命各1 小包，經徵
    得其同意採尿送驗，檢驗結果呈可待因、嗎啡陽性反應，始
    悉上情。
二、證據：
  1.臺灣檢驗科技股份有限公司濫用藥物尿液檢驗報告、高雄縣
    政府警察局岡山分局前鋒派出所毒品案件嫌犯尿液採證檢驗
    對照表各1份；
  2.扣案之海洛因、甲基安非他命各1 包、高雄市立凱旋醫院濫
    用藥物成品檢驗鑑定書2 份；
  3.被告之自白。
三、海洛因為毒品危害防制條例第2 條第2 項第1 款規定之第一
    級毒品，甲基安非他命為同項第2 款所規定之第二級毒品，
    是核被告所為，係犯毒品危害防制條例第10條第1 項施用第
    一級毒品罪，及同條例第11條第1 項持有第一級毒品、第2
    項持有第二級毒品罪。就犯罪事實欄(一)部分，被告持有第一
    級毒品海洛因後，進而施用，其持有之低度行為應為施用之
    高度行為所吸收，不另論罪；就犯罪事實欄(二)部分，被告一
    次購買海洛因及甲基安非他命後，進而持有，係以一持有行
    為觸犯毒品危害防制條例第11條第1 項、第2 項持有第一級
    毒品、持有第二級毒品罪，應依刑法第55條規定，從一重論
    以持有第一級毒品罪。被告所犯犯罪事實(一)之施用第一級毒
    品罪，及犯罪事實(二)之持有第一級毒品罪間，犯意各別，行
    為互殊，應予分論併罰。公訴意旨認被告所犯上開各罪，應
    論以施用第一級毒品罪及持有第二級毒品罪，容有未恰，附
    此敘明。
四、爰審酌被告前因施用毒品經觀察、勒戒及判刑，竟不知戒除
    毒癮，其施用毒品之行為不僅危害自身身心健康，亦間接危
    害治安，惟被告所持有毒品之重量尚非甚鉅，及被告坦承犯
    行等一切情狀，分別量處如主文所示之刑，並定應執行刑。
    扣案之白色粉末1 包（驗前淨重0.445 公克，驗餘淨重0.43
    5 公克），確屬第一級毒品海洛因無訛；扣案之白色晶體1
    包（驗前淨重0.054 公克，驗餘淨重0.043 公克），則為第
    二級毒品甲基安非他命，此有上開高雄市立凱旋醫院97年12
    月26日、98年2 月16日濫用藥物成品檢驗鑑定書各1 紙在卷
    可稽，而裝盛該第一級毒品海洛因、第二級毒品甲基安非他
    命之包裝袋1 只，其中亦分別含有無法析離之第一級毒品海
    洛因、第二級毒品甲基安非他命，是均應依毒品危害防制條
    例第18條第1 項前段規定諭知沒收銷燬之。
據上論斷，應依刑事訴訟法第273 條之1 第1 項、第284 條之1
、第299 條第1 項前段，毒品危害防制條例第10條第1 項、第11
條第1 項、第2 項、第18條第1 項前段，刑法第11條、第47條第
1 項、第55條、第51條第5款，判決如主文。
本案經檢察官甲○○到庭執行職務。
中    華    民    國    98    年    8     月    7     日
                  刑事第十庭    法  官  蔡書瑜
以上正本證明與原本無異。
如不服本判決應於收受送達後10日內向本院提出上訴書狀，並應
敘述具體理由；如未敘述上訴理由者，應於上訴期間屆滿後20日
內向本院補提理由書（均須按他造當事人之人數附繕本）「切勿
逕送上級法院」。
中    華    民    國    98    年    8     月    10    日
                                書記官  楊明月
附錄：論罪法條
毒品危害防制條例第10條
施用第一級毒品者，處 6 月以上 5 年以下有期徒刑。
施用第二級毒品者，處 3 年以下有期徒刑。
毒品危害防制條例第11條
持有第一級毒品者，處3 年以下有期徒刑、拘役或新臺幣5 萬元
以下罰金。
持有第二級毒品者，處2 年以下有期徒刑、拘役或新臺幣3 萬元
以下罰金。


司法院資訊處製作；財團法人民間司法改革基金會備份。
